臺灣新北地方法院刑事判決
111年度交簡上字第26號
上  訴  人
即  被  告  王誠偉


上列上訴人即被告因過失傷害案件，不服本院於民國111年1月21
日所為111年度交簡字第56號第一審刑事簡易判決（聲請簡易判
決處刑書案號：110年度調偵字第2090號），提起上訴，本院管
轄之第二審合議庭判決如下：
    主  文
上訴駁回。
    事  實
一、本案經本院審理結果，認原審以被告王誠偉係犯刑法第284
    條前段之過失傷害罪，處拘役30日，並諭知易科罰金之折算
    標準，其認事用法、量刑均無不當，應予維持。除增加被告
    於本院審理中之自白、監視器畫面勘驗筆錄及擷圖共21張為
    證據外，其餘均引用原審判決書記載之事實、證據及理由（
    詳如附件）。
二、被告上訴意旨略以：告訴人洪永得所要求之賠償太高，原判
    決判處拘役30日，實在太重，車禍雙方都有錯，告訴人車速
    達140公里，我希望判輕一點等語。
三、駁回上訴之說明：
　㈠被告於本院已為認罪之陳述（見交簡上卷第110頁），事故過
    程並經本院當庭勘驗並製作監視器畫面勘驗筆錄及擷圖共21
    張等件在卷可稽（見交簡上卷第109至110頁、第77至87頁，
    且有如第一審判決書所載之證據及理由可資佐證，本院審酌
    上開事證，認定原判決之認事用法尚無違誤。被告雖辯稱告
    訴人車速達140公里云云，然依上開勘驗筆錄，告訴人車速
    僅較同向其他車輛有稍快之情形，顯非被告所辯達140公里
    ，亦查無明確事證可認告訴人有超越現場時速50公里之速限
    （參偵5678號卷第21頁），是被告上開所辯，難認有據，且
    無從影響原審對於雙方同為肇事因素之判斷，是被告據前詞
    上訴，核無理由。
　㈡量刑之輕重，係屬事實審法院得依職權自由裁量之事項，苟
    於量刑時，已依行為人之責任為基礎，並斟酌刑法第57條各
    款所列情狀，而未逾越法定範圍，又未濫用職權，即不得遽
    指為違法；在同一犯罪事實與情節，如別無其他加重或減輕
    之原因，下級審法院量定之刑，亦無過重或失輕之不當情形
    ，則上級審法院對下級審法院之職權行使，原則上應予尊重
    （最高法院72年台上字第6696號判例、85年度台上字第2446
    號判決意旨參照）。經查，本案原審於量刑時，已依刑法第
    57條規定，具體審酌雙方違反注意義務之程度，被告行為造
    成告訴人之傷害及痛苦程度，雙方並未達成調解，被告之智
    識程度、身心狀況、家庭經濟狀況，以及其犯後態度等一切
    情狀，判處被告拘役30日，並諭知易科罰金之折算標準，並
    未逾越客觀上之適當性、相當性及必要性之比例原則，核屬
    妥適。被告雖於上訴後坦承本案過失傷害犯行，然被告上訴
    後仍未賠償告訴人，告訴人損害未受填補，是原審尚無明顯
    量刑過重、評價失當之情形，被告以量刑過重為由提起上訴
    ，請求輕判，為無理由，應予駁回。
據上論斷，依刑事訴訟法第455條之1第1項、第3項、第368條、
第373條，判決如主文。
本案經檢察官王堉力偵查後聲請簡易判決處刑，經檢察官朱曉群
到庭執行公訴。
中　　華　　民　　國　　111 　年　　8 　　月　　23　　日
                  刑事第二十庭  審判長法  官  蕭淳元
　
                                      法  官  黃園舒
　
                                      法  官  陳宏璋
上列正本證明與原本無異。
不得上訴。
                                      書記官  許維倫
中　　華　　民　　國　　111 　年　　8 　　月　　26　　日
附件：
臺灣新北地方法院刑事簡易判決
111年度交簡字第56號
聲　請　人　臺灣新北地方檢察署檢察官
被　　　告　王誠偉  男（民國00年00月00日生）
                    身分證統一編號：Z000000000號
                    住桃園市○○區○○路0段000巷0號3樓
上列被告因過失傷害案件，經檢察官聲請以簡易判決處刑（110
年度調偵字第2090號），本院判決如下：
    主  文
王誠偉犯過失傷害罪，處拘役參拾日，如易科罰金，以新臺幣壹
仟元折算壹日。
   事實及理由
一、本件犯罪事實、證據暨應適用法條，除犯罪事實欄一第5行
    「未顯示方向燈光即往路中左迴轉，致後方同向直行」，補
    充為「未顯示方向燈，且未與同向行進之車輛保持適當間隔
    即從馬路外側向左迴轉，致左後方同向直行」；證據並所犯
    法條欄一第6行「車損照片21張」，更正為「車損照片28張
    」；第7行「道路交通事故調查報告表」，補充為「道路交
    通事故調查報告表㈠、㈡」；並補充「新北市政府警察局舉發
    違反道路交通管理事件通知單2份」為證據外，餘引用如附
    件檢察官聲請簡易判決處刑書之記載。
二、爰依刑法第57條規定，以行為人之責任為基礎，審酌被告騎
    乘普通重型機車，於馬路外側欲向左迴轉時未顯示方向燈，
    且未注意車輛四周狀況，並與同向行進之車輛保持適當間隔
    即貿然向左迴轉，方導致此次車禍之發生，其違背注意義務
    之程度非輕，其行為所造成告訴人之傷害及痛苦程度，以及
    雙方並未達成調解（見110調偵2090號卷第3頁新北市土城區
    公所110年9月30日新北土民字第1102440717號函），暨其素
    行、兼衡告訴人於騎乘普通重型機車時超過速限行駛之本案
    車禍發生情節之總體歷程（同為肇事原因，見同上卷第25頁
    新北市政府警察局道路交通事故初步分析研判表）、智識程
    度、被告於警詢及偵查中所述自己本身的身心狀況（見110
    偵5678號卷第8頁反面、第61頁調查、訊問筆錄）、家庭經
    濟狀況，以及其犯後態度等一切情狀，量處如主文所示之刑
    ，並諭知易科罰金之折算標準。
三、依刑事訴訟法第449條第1項前段、第3項、第454條第2項，
    刑法第284條前段、第41條第1項前段，刑法施行法第1條之1
    ，逕以簡易判決處如主文所示之刑。
四、如不服本判決，得於判決送達之日起20日內向本院提出上訴
     狀，上訴於本院第二審合議庭（須附繕本）。
中    華    民    國   111    年    1     月   21    日
                  刑事第二十六庭  法  官  黎錦福
上列正本證明與原本無異。
                                  書記官　羅采蘋　　　　
中　　華　　民　　國　　111 　年　　1 　　月　　21　　日
附錄本案論罪科刑法條全文：
中華民國刑法第284條
因過失傷害人者，處一年以下有期徒刑、拘役或十萬元以下罰金
；致重傷者，處三年以下有期徒刑、拘役或三十萬元以下罰金。
附件：
臺灣新北地方檢察署檢察官聲請簡易判決處刑書　
                                   110年度調偵字第2090號
　　被　　　告　王誠偉　男　47歲（民國00年00月00日生）
　　　　　　　　　　　　住桃園市○○區○○路0段000巷0號3
　　　　　　　　　　　　　樓
　　　　　　　　　　　　國民身分證統一編號：Z000000000號
上列被告因過失傷害案件，業經偵查終結，認為宜以簡易判決處
刑，茲將犯罪事實及證據並所犯法條分敘如下：
　　　　犯罪事實
一、王誠偉於民國109年11月24日13時38分許，騎乘車牌號碼000
    -0000號普通重型機車，沿新北市板橋區新海路往漢生西路
    方向行駛，於同日13時38分行經新海路93號前時，本應注意
    車輛轉彎時，應顯示方向燈光或手勢，而依當時情形，無不
    能注意之情事，竟疏未注意，未顯示方向燈光即往路中左迴
    轉，致後方同向直行之洪永得騎乘車牌號碼000-0000號普通
    重型機車閃避不及發生碰撞，使洪永得受有右足跟開放性傷
    口之傷害(王誠偉所涉肇事逃逸犯行，另為不起訴之處分）
    。
二、案經洪永得訴由新北市政府警察局海山分局報告偵辦。
　　　　犯罪證據
一、訊據被告王誠偉固坦承有於上開時、地，與告訴人洪永得發
    生事故，然矢口否認有何過失傷害犯行，辯稱：伊是後方被
    撞，伊沒有要轉彎云云。然查：上開犯罪事實，業經證人即
    告訴人洪永得結證屬實，且依監視器影像所示，被告確係在
    該址道路中線處有左轉彎之行為，有監視器影像光碟1張暨
    其翻拍照片8張、車損照片21張、道路交通事故現場圖、草
    圖、道路交通事故調查報告表各1份、新北市立聯合醫院診
    斷證明書1份在卷足證，足認被告所辯尚屬無稽，其犯嫌堪
    予認定。
二、核被告所為，係犯刑法第284條前段之過失傷害罪嫌。
三、依刑事訴訟法第451條第1項聲請逕以簡易判決處刑。
　　此　致
臺灣新北地方法院
中　　華　　民　　國　 110　　年　　12　　月　　22　　日
　　　　　　　　　　　　　　　檢　察　官　王堉力